Inventaris van de archieven van de Inspecties en Kantoren van het Staatsbedrijf der PTT in Zuid- Holland, 1814-1926
Nationaal Archief, Den Haag
- HET ARCHIEF VAN DE INSPECTIE DORDRECHT., A.
  - Bijzonder., II.
    - Kantoren.
      - Heerjansdam.
        - Besluit van de directeur-generaal der Posterijen en Telefonie betreffende omzetting van het hulppost-, telegraaf- en telefoonkantoor te Heerjansdam in een post-, telegraaf- en telefoonstation., 1928; 13; 1 stuk
          Met plattegrond.
      - Hoornaar.
        - Stukken betreffende omzetting van het hulppostkantoor te Hoornaar in een poststation., 1926-1927; 14; 1 omslag
      - Mijnsherenland.
        - Besluit van de directeur-generaal der Posterijen en Telegrafie betreffende omzetting van het hulppost-, telegraaf- en telefoonkantoor te Mijnsherenland in een post-, telegraaf- en telefoonstation., 1925; 15; 1 stuk
      - Oude Tonge.
        - Besluit van de directeur-generaal der Posterijen en Telegrafie betreffende omzetting van het Post- en Telegraafkantoor te Oude Tonge in een hulppost-, telegraaf- en telefoonkantoor., 1928; 16; 1 stuk
        - Verzamelstaat met overzicht van de omvang van het postverkeer op het Post- en Telegraafkantoor te Oude Tonge over de dienstjaren afschrift., 1918-1922; 17; 1 stuk
        - Overzichtsstaten van de omvang van het postverkeer op het Post- en Telegraafkantoor te Oude Tonge over de dienstjaren met bijlage., 1926-1928; 18; 1 omslag
      - Streefkerk.
        - Besluit van de directeur-generaal der Posterijen en Telegrafie betreffende omzetting van het hulppost-, telegraaf- en telefoonkantoor te Streefkerk in een post-, telegraaf- en telefoonstation., 1928; 19; 1 stuk
      - Strijensas.
        - Besluit van de directeur-generaal der Posterijen en Telefonie betreffende omzetting van het hulppost-, telegraaf- en telefoonkantoor te Strijensas in een post-, telegraaf- en telefoonstation., 1928; 20; 1 stuk
      - Wijngaarden.
        - Besluit van de directeur-generaal der Posterijen en Telegrafie betreffende de vestiging van een telegraaf-telefoonstation te Wijngaarden., 1928; 21; 1 stuk
- HET ARCHIEF VAN DE INSPECTIE 's-GRAVENHAGE., B.
  - Algemeen., I.
    - Ingekomen en minuten van uitgaande stukken van de inspecteur van de Inspectie 's-Gravenhage., 1865-1866 en 1916; 22; 1 omslag
    - Circulaires nummers 1 tot en met 44, verzonden aan de directeuren van de "Grote Kantoren" te Amsterdam, 's-Gravenhage en Rotterdam met betrekking tot de algemene beleidsvoering, afschriften., 1918-1920; 23; 1 omslag
  - Bijzonder., II.
    - Kantoren., a.
      - 's-Gravenhage.
        - Stukken betreffende uitbreiding van het personeel en de dienstregelingen van de burelen "Postwissels" en "Quitantiën" van het postkantoor te 's-Gravenhage., 1914-1917; 24; 1 omslag
        - Stukken betreffende vervanging van hulpbestellers door vast personeel op het postkantoor te 's-Gravenhage., 1914-1918; 25; 1 omslag
        - Stukken betreffende uitbreiding van hulppersoneel voor de bestelling van expressestukken op het postkantoor te 's-Gravenhage., 1915-1917; 26; 1 omslag
        - Stukken betreffende regeling van de zondagsdienst op het postkantoor te 's-Gravenhage., 1917; 27; 1 omslag
        - Stukken betreffende de regeling der bestellersdiensten op het postkantoor te 's-Gravenhage via de "Algemeene Bond van Nederlandsch P.T.T. personeel, Afdeling 's-Gravenhage"., 1917-1918; 28; 1 omslag
        - Stukken betreffende uitbreiding van de telegrambestelling van het Rijkstelegraafkantoor te 's-Gravenhage., 1917-1918; 29; 1 omslag
        - Stukken betreffende het beleid ten aanzien van het commiezenbestand op de postkantoren en Rijkstelegraafkantoren te 's-Gravenhage en Rotterdam., 1916-1917; 30; omslag
        - Kladstaat met opgave van de openstellingstijden, vanaf 1 juli 1916, der bijkantoren te 's-Gravenhage en Rotterdam., 1920; 31; 1 stuk
          Van de meeste kantoren opgave tot 1917-1918.
        - Stukken betreffende opgaven van het aantal sinds 1929 verzonden postpakketten op de middelgrote kantoren in Zuid-Holland., 1935; 32; 1 omslag
        - Overzichtsstaat van de omvang van het postverkeer op diverse (hulp)- kantoren in Zuid-Holland over het dienstjaar., 1917; 33; 1 stuk
        - Overzichtsstaten van de omvang van het postverkeer op een aantal postagentschappen in Sommelsdijk, Dordrecht, Schiedam, Delft, Wassenaar en Leiden over de dienstjaren., 1933-1939; 34; 1 omslag
      - Katwijk aan Zee.
        - Brief aan de inspecteur der Posterijen en Telegrafie in Zuid-Holland van de directeur van het Post- en Telegraafkantoor te Katwijk aan Zee betreffende het archief van dit kantoor., 1936; 35; 1 stuk
      - Melissant.
        - Extract uit het register der Resolutiën van de minister van Financiën betreffende omzetting van het bestelhuis te Melissant in een hulppostkantoor., 1866; 36; 1 stuk
      - Rotterdam.
        (zie ook 's-Gravenhage nummers 30 en 31).
        - Akte van huurovereenkomst tussen het Rijk en C. en P. van der Sluys van een huis met erf te Kralingsche Veer, kadastraal bekend gemeente Rotterdam, sectie E nummer 1093, bestemd tot Post- en Telegraafkantoor., 1927; 37; 1 stuk
        - Stukken betreffende omzetting van het Post-, Telegraaf- en Telefoonkantoor te Kralingsche Veer in een hulppost-, telegraaf- en telefoonkantoor., 1929-1930; 38; 1 omslag
        - Stukken betreffende te nemen maatregelen in verband met de huisvesting van het kantoor der "Rijksverzekeringsbank" in het bijkantoor Kruiskade te Rotterdam., 1912-1913; 39; 1 omslag
          Met werktekeningen.
        - Taakbeschrijving voor de chef en sous-chef van de afdeling "Pakketpost" Rotterdam C.S., 1912; 40; 1 stuk
        - Concept-dienstregeling voor de bestellers van de treindienstgroep van de afdeling "Pakketpost" Rotterdam C.S., met bijlagen., 1914; 41; 1 omslag
          In duplo.
        - Stukken betreffende uitbreiding van het aantal bestellers en de dienstregeling op de afdeling "Pakketpost" Rotterdam C.S., 1914-1915; 42; 1 omslag
        - Stukken betreffende uitbreiding van het expeditie-personeel op het postkantoor te Rotterdam., 1916-1917; 43; 1 omslag
        - Extract uit het register der Resolutiën van de minister van Financiën betreffende regeling van het postvervoer tussen Rotterdam en Moerdijk tijdens de winter., 1865; 44; 1 stuk
        - Stukken betreffende het staken van de bootdienst Rotterdam- Dirksland., 1866; 45; 1 omslag
        - Overzichtsstaat van de omvang van het postverkeer op het hoofdkantoor en de bijkantoren te Rotterdam over het dienstjaar met bijlage., 1915; 46; 1 omslag
        - Overzichtsstaten van de omvang van het postverkeer op het Post- en Telegraafkantoor te Kralingsche Veer over de dienstjaren., 1925-1926 en 1928; 47; 1 omslag
        - Overzichtsstaten van het aantal inschrijvingen, telegrammen en telefoongesprekken op het Post- en Telegraafkantoor te Kralingsche Veer over de dienstjaren 1925-1928 in verband met de aantallen over het jaar 1928 van enkele omliggende kantoren, afschrift., 1929; 48; 1 stuk
      - Voorschoten.
        - Inventarislijst van het archief en materieel van het hulpkantoor te Voorschoten overgedragen aan P.W.H. Provo-Kluit, nieuw-benoemd brievengaarder, door T. van der Linden, aftredend brievengaarder., 1866; 49; 1 stuk
      - Warmond.
        - Besluit van de directeur-generaal der Posterijen en Telegrafie betreffende omzetting van het bijpost-, telegraaf- en telefoonkantoor te Warmond in een hoofdkantoor., 1929; 50; 1 stuk
      - IJsselmonde.
        - Besluit van de directeur-generaal der Posterijen en Telegrafie betreffende omzetting van het post-, telegraaf- en telefoonkantoor te IJsselmonde in een hulppost-, telegraaf- en telefoonkantoor., 1927; 51; 1 stuk
        - Overzichtsstaat van de omvang van het postverkeer van het Post- en Telegraafkantoor te IJsselmonde over het tijdvak van 1 oktober 1926 tot en met 30 september 1927., 52; 1 stuk
    - Inspectie "Grote Kantoren"., b.
      Van 1918-1920 fungeerde onder de Inspectie 's-Gravenhage een aparte"Inspectie Grote Kantoren" voor de Posten Rijkstelegraafkantoren te Amsterdam, 's-Gravenhage en Rotterdam.
      - Stukken, ingekomen bij de inspecteur der Posterijen en Telegrafie, afdeling "Grote Kantoren"., 1918-1919; 53; 1 omslag
      - Jaarverslag van de Inspectie-afdeling "Grote Kantoren" over 1918; concept., 54; 1 stuk
      - Jaarverslag van de "Grote Kantoren", n.l. de Post- en Rijkstelegraafkantoren te Amsterdam, 's-Gravenhage en Rotterdam over 1917-1919; met bijlagen., 55; 1 omslag
        Enkele verslagen ontbreken.
      - Maandverslagen van het Rijkstelegraafkantoor te Rotterdam over de maanden mei en september-november 1918; met bijlagen., 56; 1 omslag
      - Stukken betreffende eventuele aankoop van hotel "Palais Royal" te Amsterdam door het Rijk., 1920; 57; 1 omslag
      - Bestek en voorwaarden voor de bouw van een woningcomplex, waaronder een postkantoor, in de Spaarndammerbuurt te Amsterdam., 1919; 58; 1 omslag
        Met bouwtekening.
      - Stukken betreffende diefstal en vertraging bij de doorzending van postpakketten, bestemd voor Engelse krijgsgevangenen in Duitsland, via Rotterdam., 1917-1918; 59; 1 omslag
      - Stukken betreffende de opheffing van de Inspectie-afdeling "Grote Kantoren"., 1920; 60; 1 omslag
    - Inspectie Gebouwen., c.
      - Dordrecht.
        - Bestek en voorwaarden wegens de bouw van een Post- en Telegraafgebouw te Dordrecht., 1905; 61; 1 omslag
          1. Met bouwtekeningen.
          2. Met bouwtekening van het Post- en Telegraafgebouw te Wageningen.
        - Bouwtekeningen van de verbouwing van het Post- en Telegraafkantoor te Dordrecht., 1929; 62; 1 omslag
      - 's-Gravenhage.
        - Bouw- en werktekeningen van de bouw en verbouwingen van het Post- en Telegraafkantoor en enkele bijkantoren te 's-Gravenhage., 1905, 1907-1908, 1910 en 1913-1915; 63; 1 omslag
      - Gorinchem.
        - Bouwtekeningen van het Post- en Telegraafgebouw te Gorinchem., 1929; 64; 1 omslag
      - Hellevoetsluis.
        - Rapport betreffende verbouwingen en huur van het Post- en Telegraafgebouw te Hellevoetsluis, met retroacta., 1936; 1871-1908; 65; 1 omslag
          Met topografisch kaartje van Hellevoetsluis.
      - Hillegom.
        - Aanbiedingsbrief, met opgevraagde archiefbescheiden, over 1908-1920, omtrent het Post- en Telegraafgebouw te Hillegom., 1936; 66; 1 omslag
          Met bouw- en werktekeningen.
      - Hoek van Holland.
        - Inventarislijst van archiefstukken van 1907-1930, betreffende het Post- en Telegraafgebouw te Hoek van Holland, met de daarop vermelde stukken toegezonden aan de inspecteur der Posterijen en Telegrafie., (1936); 67; 1 omslag
          1. Enkele stukken ontbreken.
          2. Met plattegrond en werktekening.
      - Maassluis.
        - Aanbiedingsbrief, met opgevraagde archiefstukken, van 1900-1907, betreffende het Post- en Telegraafgebouw te Maassluis., 1936; 68; 1 omslag
          Met bouwtekeningen en plattegrond van Maassluis.
      - Middelharnis.
        - Aanbiedingsbrief, met opgevraagde archiefstukken, van 1911-1913, betreffende het Post- en Telegraafgebouw te Middelharnis., 1936; 69; 1 omslag
          Met tekening van de kadastrale ligging.
      - Oud-Beijerland.
        - Inventarislijst van archiefstukken van 1905-1906, betreffende het Post- en Telegraafgebouw te Oud-Beijerland, toegezonden aan de inspecteur der Posterijen en Telegrafie., (1936); 70; 1 omslag
          1. Slechts één stuk aangetroffen.
          2. Met werktekening.
      - Oudewater.
        - Stukken betreffende aankoop, verbouwing en onderhoud van het Post- en Telegraafgebouw te Oudewater., 1903-1904; 71; 1 omslag
      - Sassenheim.
        - Plattegrond en bouwtekening van het Post- en Telegraafgebouw te Sassenheim., 1901 en 1933; 72; 1 omslag
      - Schiedam.
        - Bouw- en werktekeningen van bouw en verbouwing van het Post- en Telegraafkantoor te Schiedam., 1907, 1910 en 1936; 73; 1 omslag
      - Vianen.
        - Ontwerp-tekening voor de bouw van het Post- en Telegraafgebouw met directeurswoning te Vianen., (1930); 74; 1 stuk
      - Vlaardingen.
        - Aanbiedingsbrief, met opgevraagde archiefstukken, van 1905-1908, betreffende het Post- en Telegraafgebouw te Vlaardingen., 1936; 75; 1 omslag
          Met situatieschets en werktekening.
      - Voorschoten.
        - Rapport betreffende de voormalige en huidige huisvesting van het Post- en Telegraafgebouw te Voorschoten., 1936; 76; 1 stuk
      - Werkendam.
        - Inventarislijst van archiefstukken van 1882-1924, betreffende het Post- en Telegraafgebouw met directeurswoning te Werkendam, met daarop vermelde stukken toegezonden aan de inspecteur der Posterijen en Telegrafie., (1936); 77; 1 omslag
          1. Stuk uit inspectiearchief ontbreekt.
          2. Met werktekening en situatietekeningen.
      - Woerden.
        - Inventarislijst van archiefstukken van 1890-1913, betreffende het Post- en Telegraafgebouw te Woerden, met daarop vermelde stukken toegezonden aan de inspecteur der Posterijen en Telegrafie., (1936); 78; 1 omslag
          2. Met bouw- en werktekeningen en plattegrond der gemeente Woerden.
      - Woudrichem.
        - Bouwtekeningen van het Post- en Telegraafgebouw te Woudrichem., z.j.; 79; 1 omslag
      - Zwijndrecht.
        - Stukken betreffende vestiging, verbouwing en huur van het Post- en Telegraafkantoor te Zwijndrecht., 1861, 1904, 1912 en 1927; 80; 1 omslag
- ARCHIEVEN DER KANTOREN., C.
  - Alphen a/d Rijn.
    - Algemeen.
      - Extract uit het register der Resolutiën van de Staatsraad, Administrateur der Posterijen en verdere middelen van vervoer., 1826; 81; 1 stuk
      - Extracten uit het register der Resolutiën van de minister van Financiën., 1850, 1858 en 1870; 82; 1 omslag
      - Besluiten van de minister van Waterstaat, Handel en Nijverheid., 1878 en 1887; 83; 1 omslag
      - Stukken, ingekomen bij de directeur van het postkantoor., 1813, 1817, 1824, 1852, 1874 en 1883; 84; 1 omslag
      - Register van stukken, ingekomen bij de directeur van het postkantoor., 1854-1871; 85; 1 deel
      - Register van uitgaande stukken van de directeur van het postkantoor., 1849-1871; 86; 1 deel
    - Bijzonder.
      - Financiën., I.
        - Maandstaat van ontvangsten en uitgaven van het postkantoor over., december 1920; 87; 1 stuk
        - Staten van ontvangsten en uitgaven van het postkantoor over de dienstjaren., 1905-1923; 88; 1 omslag
          Ontbrekende jaren: 1908, 1913-1918, 1921-1922.
        - Staten van ontvangsten en uitgaven wegens aangetekende stukken, expressezendingen, wissels en kwitanties over de dienstjaren., 1909-1923; 89; 1 omslag
          Ontbrekende jaren: 1910-1911, 1913-1916, 1918, 1921-1922.
        - Kladstaten van ontvangsten en uitgaven wegens aangetekende stukken, expressezendingen, wissels en kwitanties over de dienstjaren., 1924-1925; 90; 1 omslag
        - Saldostaten van de Rijkstelegraaf over de dienstjaren., 1905-1925; 91; 1 omslag
          Ontbrekende jaren: 1913-1918, 1921-1923.
        - Staten met opgave van ontvangsten en verkochte telegramzegels over de dienstjaren., 1905 en 1908; 92; 1 omslag
        - Maandstaat van ontvangsten en uitgaven van de afdeling Telefonie over het dienstjaar., 1923; 93; 1 stuk
        - Saldostaat van de afdeling Telefonie over het dienstjaar., 1919; 94; 1 stuk
        - Staat van opgave van de uitkomsten van de saldi der verschillende afdelingen van het Post- en Telegraafkantoor te Alphen over het dienstjaar 1920 in verband met importantie der verschillende kantoren., 1921; 95; 1 stuk
        - Staat van ontvangsten en uitgaven van het Post- en Telegraafkantoor over het dienstjaar., (1926); 96; 1 stuk
      - Personeel., II.
        - Overzichtsstaat van het personeelsbestand per 31 december 1920 op het Post- en Telegraafkantoor te Alphen en de daaronder ressorterende hulpkantoren., 1921; 97; 1 stuk
      - Gebouwen., III.
        - Stukken betreffende de verbouwing van het Post- en Telegraafkantoor., 1876; 98; 1 omslag
        - Akte van huurovereenkomst tussen het Rijk en de gemeente Alphen van een huis met erf, kadastraal bekend sectie B, nummer 1701, bestemd tot Post- en Telegraafkantoor, afschrift, met bijlage., 1896; 99; 1 omslag
        - Brief aan Burgemeester en Wethouders te Alphen van het hoofdbestuur der Posterijen en Telegrafie, betreffende goedkeuring van de verbouwing van het Post- en Telegraafkantoor, afschrift., 1896; 100; 1 stuk
        - Akte van huurovereenkomst tussen het Rijk en de gemeente Alphen voor de maanden januari en februari 1914 van een huis met erf, kadastraal bekend sectie B nummer 1701, in gebruik als Post- en Telegraafkantoor, afschrift, met bijlage., 1913; 101; 1 omslag
        - Akte van koopovereenkomst tussen het Rijk en J.M. van der Sande te Alphen van een stuk grond, kadastraal bekend sectie B nummer 2877, bestemd voor de bouw van een nieuw Post- en Telegraafkantoor, afschrift, met bijlage., 1913; 102; 1 omslag
        - Akte van overeenkomst tussen het Rijk en D.J. Reeskamp, aannemer te Utrecht, met bestek en voorwaarden, wegens de bouw van een Post- en Telegraafkantoor met directeurswoning te Alphen, afschrift, met bijlage., 1913; 103; 1 omslag
          Met bouwtekeningen.
      - Materieel., IV.
        - Stukken betreffende de aanleg van een publiek Rijkstelefoonnet op het Post- en Telegraafkantoor., 1896 en 1899; 104; 1 omslag
        - Stukken betreffende de vestiging van een locaal Rijkstelefoonnet te Alphen en de regels voor het gebruik van dit net., 1912; 105; 1 omslag
      - Dienstuitvoering., V.
        - Lijst met door het distributiekantoor te Leymuiden ten behoeve van het postkantoor te Alphen beantwoorde vragen betreffende de organisatie van dit kantoor., 1844; 106; 1 stuk
        - Akten van arbeidsovereenkomst tussen het Rijk en enkele transportondernemers wegens het overbrengen der brievenmalen op diverse trajecten, afschriften, met bijlage., 1847-1848; 107; 1 omslag
        - Plattegrond van de gemeente Oudshoorn en omstreken met betrekking tot de bestelkring van de gemeente Alphen., 1905; 108; 1 stuk
          Gedrukt in 1867.
        - Overzichtsstaten van de omvang van het postverkeer op het Post- en Telegraafkantoor over de dienstjaren., 1907-1909 en 1916-1917; 109; 1 omslag
        - Staten met opgave van uit het binnenland ontvangen brieven en drukwerken over de dienstjaren., 1911-1924; 110; 1 omslag
          Ontbrekende jaren: 1912-1917, 1919, 1921-1922.
        - Verzamelstaten met halfjaarlijkse opgave van het aantal ontvangen en verzonden postpakketten op het postkantoor en de daaronder ressorterende hulpkantoren., 1909-1911 en 1917; 1909 - 2e halfjaar, met bijlage; 1910, met bijlage; 1911 - 1e halfjaar, met bijlage; 1917 - 2e halfjaar; 111; 1 omslag
        - Verzamelstaten met jaarlijkse opgave van het aantal ontvangen en verzonden postpakketten op het postkantoor te Alphen en de daaronder ressorterende hulpkantoren over de dienstjaren met bijlagen., 1919-1920; 112; 1 omslag
        - Klad-verzamelstaten met jaarlijkse opgave van het aantal ontvangen en verzonden postpakketten op het postkantoor te Alphen en de daaronder ressorterende hulpkantoren over de dienstjaren., 1924-1925; 113; 1 omslag
        - Staat met verantwoording van de zegelvoorraad over het dienstjaar., 1922; 114; 1 stuk
        - Staten met opgave van het aantal verbruikte rentezegels voor het hulp- en tijdelijk personeel over de dienstjaren., 1922-1923; 115; 1 omslag
        - Statistieken van het aantal behandelde telegrammen over de dienstjaren 1905-1913 en 1917; met bijlage in 1905., 116; 1 omslag
        - Statistieken van het aantal behandelde telegrammen op de hulpkantoren Langeraar, Oudshoorn, Rijpwetering, Teraar en Woubrugge over de dienstjaren., 1905-1913 en 1917; 117; 1 omslag
          Langeraar vanaf juli 1907.
        - Statistieken van het aantal behandelde telefoongesprekken over de dienstjaren., 1910-1925; 118; 1 omslag
          Ontbrekende jaren: 1913, 1915, 1916 en 1918-1923.
        - Statistieken van het aantal behandelde telefoongesprekken op de hulpkantoren Aarlanderveen, Hoogmade, Langeraar, Nieuwkoop, Nieuwveen, Noorden, Teraar, Woubrugge en Zevenhoven over de dienstjaren., 1910 en 1924-1925; 119; 1 omslag
          1910 geldt alleen voor Langeraar en Teraar.
  - Bleskensgraaf.
    - Bijzonder.
      - Personeel., II.
        - Correspondentie tussen de brievengaarder Heiligers en de inspecteur der Posterijen te 's-Gravenhage betreffende het voor postbestellers verplichte onderscheidingsteken., 1878; 120; 1 omslag
        - Stukken betreffende aanstelling, ontheffing van postbestellingen en nevenfunctie van de brievengaarder T. Van den Heuvel., 1883-1892; 121; 1 omslag
  - Bodegraven.
    - Algemeen.
      - Extracten uit het register der Resolutiën van de minister van Financiën., 1870-1871; 122; 1 omslag
      - Besluit van de directeur-generaal der Posterijen en Telegrafie., 1925; 123; 1 stuk
      - Ingekomen en minuten van uitgaande stukken van de directeur van het Post- en Telegraafkantoor., 1871, 1875, 1881, 1901-1904, 1906 en 1917; 124; 1 omslag
      - Jaarverslag van het Post- en Telegraafkantoor over Minuut., 1918; 125; 1 stuk
    - Bijzonder.
      - Financiën., I.
        - Maandstaat van ontvangsten en uitgaven van het postkantoor over., december 1911; 126; 1 stuk
        - Staten van ontvangsten en uitgaven van het postkantoor over de dienstjaren., 1900-1906 en 1908-1910; 127; 1 omslag
        - Maandstaten van ontvangsten en uitgaven van de Rijkstelegraaf over., december 1906 en december 1911; 128; 1 omslag
        - Saldostaten van de Rijkstelegraaf over de dienstjaren., 1900-1910; 129; 1 omslag
          Ontbrekende jaren: 1902 en 1907.
      - Personeel., II.
        - Proces-verbaal van de installatie van C. Saton als directeur van het nieuw opgerichte postkantoor., 1870; 130; 1 stuk
      - Materieel., IV.
        - Stukken betreffende de vestiging van een locaal Rijkstelefoonnet., 1915; 131; 1 omslag
        - Inventarislijst van het archief en materieel van het kantoor overgedragen aan C. Saton, waarnemend brievengaarder door B.M. Blom, aftredend brievengaarder, herzien bij de benoeming van C. Saton tot directeur., 1870; 132; 1 omslag
        - Inventarislijst over het jaar 1901 van materieel van de Technische Dienst der Afdeling Telegrafie., 1902; 133; 1 stuk
        - Inventarislijsten over het jaar 1901 van het materieel der Rijkstelefoonkantoren te Aarlanderveendorp, Nieuwerbrug, Nieuwkoop, Nieuwveen en Zwammerdam., 1902; 134; 1 omslag
      - Dienstuitvoering., V.
        - Rekest van J. Beukelaar en anderen om postbestellingen op zondag af te schaffen., (1897); 135; 1 stuk
        - Brief aan de directeur-generaal der Posterijen en Telegrafie, met opgave van het aantal in 1907 ontvangen en verzonden poststukken, minuut., 1908; 136; 1 stuk
        - Staat met verantwoording van de zegelvoorraad over het dienstjaar., 1900; 137; 1 stuk
        - Brief aan de directeur der Rijkspostspaarbank te Amsterdam met opgave van in 1902 uitgegeven en in omloop zijnde spaarbankboekjes met het aantal bijschrijvingen, minuut., 1903; 138; 1 stuk
        - Statistiek van het aantal behandelde telegrammen over het dienstjaar., 1903; 139; 1 stuk
        - Statistieken van het aantal behandelde telegrammen op de hulpkantoren te Aarlanderveen, Nieuwerbrug, Nieuwveen, Nieuwkoop, Zevenhoven en Zwammerdam over het dienstjaar., 1903; 140; 1 omslag
  - Boskoop.
    - Algemeen.
      - Extracten uit het register der Resolutiën van de minister van Financiën., 1871-1873; 141; 1 omslag
      - Besluit van de minister van Waterstaat, Handel en Nijverheid., 1887; 142; 1 stuk
      - Besluiten van de directeur-generaal der Posterijen en Telegrafie., 1911 en 1913; 143; 1 omslag
      - Register van uitgaande stukken van de directeur van het postkantoor., 1871-1872; 144; 1 deel